【裁判字號】    89,易,1084
【裁判日期】    890914
【裁判案由】    違反菸酒專賣條例
【裁判全文】
臺灣臺南地方法院刑事判決                        八十九年度易字第一八四號
    公  訴  人  台灣台南地方法院檢察署檢察官
    被      告  甲  ○
右列被告因違反台灣省內菸酒專賣暫行條例案件，經檢察官提起公訴（八十九年度偵
字第三一六九號），本院判決如左：
    主  文
甲○連續販賣未貼專賣憑證之菸類，處拘役參拾日，如易科罰金，以參佰元折算壹日
。扣案未貼專賣憑證之未稅峰牌香煙拾包及其包裝紙均沒收。
    事  實
一、甲○基於概括犯意，連續自不詳時日起，在台南市○○路○段七○號其所經營之
    「久大」檳榔攤，販賣未貼專賣憑證之菸類與不特顧客。
    嗣於八十九年一月二十七日下午二十時五十分許，為警在上址查獲，並扣得未貼
    專賣憑證之「峰」牌洋菸一條（十包）。
二、案經台灣省菸酒公賣局台南分局移送台灣台南地方法院檢察署檢察官偵查起訴。
    理  由
一、訊據被告甲○矢口否認有右揭犯行，辯稱：扣案洋菸係伊女兒至香港買回來給伊
    抽的，伊不是販賣，而且只有那一條而已云云。經查，右揭事實業據證人即查獲
    本案之員警蘇文毅於偵查中到庭證稱：伊與蔡順添巡佐一起到被告所經營之久大
    檳榔攤，巡佐假裝向被告購買走私洋菸，楊女問巡佐要多少，巡佐說看有無二、
    三條，楊女回稱目前店內沒有那麼多，剛好桌上放一條峰牌香菸，就向蔡巡佐表
    示這條先拿去，巡佐問其價格，楊女說八百五十元，此時巡佐就表明身分，而扣
    案之香菸係放在客廳內桌上，與其他有專賣憑證未拆封香菸堆放在一起等語，足
    徵扣案香菸確是欲出售者，否則何以與其他販售之香菸放置同一地方？且被告於
    警訊中已坦承有販賣未貼專賣憑證洋菸之事實，並有扣押物品表一紙在卷可證。
    被告所辯無非事後畏罪卸責之詞，不足採信。本件事證已臻明確，被告犯行堪以
    認定，應依法論科。
二、按未貼專賣憑證之菸類，不得販賣，台灣省內菸酒專賣暫行條例第三十條第一項
    定有明文，核被告所為，係犯該條例第三十七條第五款販賣未貼專賣憑證之菸類
    罪。又被告先後多次犯行，時間緊接，犯罪構成要件相同，顯係基於概括犯意反
    覆為之，應依連續犯規定論以一罪並加重其刑。爰審酌被告犯罪之動機、目的、
    手段、販賣數量多寡及犯罪後之態度等一切情狀，量處如主文所示之刑，並諭知
    易科罰金之折算標準，以資懲儆。另扣案未貼專賣憑證之洋菸「峰」牌十包及其
    包裝紙等物，併均依台灣省內菸酒專賣暫行條例第四十條第一、四款宣告沒收。
三、被告經合法傳喚，有台南市南區區公所簡便復文表乙紙可稽，無正當理由不到庭
    ，本院認係應科拘役之案件，故不待其陳述逕行判決。
四、據上論斷，應依刑事訴訟法第二百九十九條第一項前段、第三百零六條，台灣省
    內菸酒專賣暫行條例第三十七條第五款、第四十條第一、四款，刑法第十一條前
    段、第五十六條、第四十一條、罰金罰鍰提高標準條例第一條前段、第二條，判
    決如主文。
本案經檢察官王百玄到庭執行職務。
中    華    民    國      八十九      年      九      月      十四      日
                                      臺灣臺南地方法院刑事第一庭
                                          法  官  彭  喜  有
右正本證明與原本無異
如不服本判決，應於送達後十日內，向本院提出上訴狀。
                                          書記官  楊  育  民
中    華    民    國      八十九      年      九      月      十四      日
附錄本案論罪科刑法條全文
台灣省內菸酒專賣暫行條例第三十七條第五款：
  有左列各款行為之一者，處一年以下有期徒刑、拘役或科或併科五千元以下罰金：
  五、違反第三十條之規定，販賣或轉讓未貼專賣憑證之菸類或酒類者。


司法院資訊處製作；財團法人民間司法改革基金會備份。
